【裁判字號】    98,訴,3493
【裁判日期】    981030
【裁判案由】    毒品危害防制條例
【裁判全文】
臺灣板橋地方法院刑事判決              98年度訴字第3493號
公  訴  人  臺灣板橋地方法院檢察署檢察官
被      告  甲○○
                    （另案在臺灣臺北監獄臺北分監執行中）
上列被告因違反毒品危害防制條例案件，經檢察官提起公訴（98
年度毒偵字第5947號），因被告於本院準備程序中為有罪之陳述
，經合議庭裁定由受命法官獨任進行簡式審判程序，判決如下：
    主  文
甲○○施用第一級毒品，累犯，處有期徒刑拾月。
    事  實
一、甲○○前因施用毒品案件，經本院裁定送觀察、勒戒後，因
    認有繼續施用毒品之傾向，復經本院以九十年度毒聲字第三
    三二號裁定令入戒治處所施以強制戒治，嗣經本院裁定停止
    戒治並付保護管束，於民國九十年八月二十七日停止處分釋
    放出所，而於九十一年一月十八日觀護期滿視為執行完畢，
    並由臺灣板橋地方法院檢察署檢察官於九十一年一月三十一
    日以九十一年度戒毒偵字第八三號為不起訴處分確定，惟其
    於前開強制戒治執行完畢後五年內，復因施用第一級毒品，
    經本院以九十四年度訴字第二七○二號刑事判決判處有期徒
    刑九月確定；另因竊盜案件，經臺灣士林地方法院以九十四
    年度易字第八二五號刑事判決判處有期徒刑七月確定，上開
    二罪刑嗣經定應執行為有期徒刑一年二月確定。復因施用毒
    品案件，經臺灣士林地方法院以九十五年度訴字第八三六號
    判決判處有期徒刑十月確定，其後再經同法院以九十六年度
    聲減字第一五六○號裁定減為有期徒刑五月確定，並接續執
    行，甫於九十六年十一月十一日縮刑期滿執行完畢（本件構
    成累犯）。詎其猶不知悔改，於前次強制戒治執行完畢後，
    五年內再犯上開施用毒品案件經法院判處罪刑確定後，復基
    於施用第一級毒品海洛因之犯意，於九十八年六月六日上午
    十時許在臺北縣長安街某公園廁所內，以將海洛因用水稀釋
    後置入針筒內施打之方式，施用第一級毒品海洛因一次。嗣
    於九十八年六月七日上午八時五十分許為警盤查，經其同意
    採集尿液送驗而查知上情。
二、案經臺北市政府警察局中山分局報告臺灣臺北地方法院檢察
    署呈請臺灣高等法院檢察署檢察長令轉臺灣板橋地方法院檢
    察署檢察官偵查起訴。因甲○○於本院準備程序中為有罪之
    陳述，經本院合議庭裁定以簡式審判程序審理。
    理  由
一、訊據被告甲○○對於前揭犯罪事實均坦承不諱，經查：
（一）被告經警採尿送台灣尖端先進生技醫藥股份有限公司以酵
      素免疫分析法篩檢、氣相層析質譜儀分析法確認，檢驗結
      果認該尿液呈嗎啡陽性反應，此有該公司九十八年六月二
      十四日濫用藥物尿液檢驗報告、尿液檢體委驗單各一份附
      卷可稽（見九十八年度毒偵字第二○一九號偵查卷第八頁
      、第九頁）。又海洛因施用入人體後水解還原成嗎啡，再
      循嗎啡之代謝方式排出體外，業據行政院衛生署藥物食品
      檢驗局以七三藥檢壹字第○三○二二一號函說明綦詳，且
      尿液中能否驗出嗎啡陽性反應，與其投與量、投與途徑、
      採尿時間、個人體質及檢測方法之靈敏度有關，國外曾有
      文獻報導注射六毫克之海洛因鹽酸鹽，其代謝物嗎啡之平
      均可檢出時限約為二十六小時，亦經行政院衛生署藥物食
      品檢驗局於八十一年九月八日以（八一）藥檢壹字第八一
      一四八八五號函釋明在案。前揭尿液檢驗報告載明係以
      GC/MS （即氣相層析質譜儀分析法）方法作為確認檢驗之
      方式，而該方法之原理係檢品經氣化後，通過層析管分離
      純化，再將純化後之成分循序送入質譜儀做個別鑑定。因
      質譜儀所測定之圖譜，在化學上被公認具有指紋特性，故
      可據以完全判定該檢品係為何種化合物。是以氣相層析質
      譜儀（GC/MS ）作藥物及其代謝產物之定性及定量分析，
      幾乎不會有偽陽性反應產生，此經台北榮民總醫院於八十
      三年四月七日以八三北總內字第三○五九號函釋明在案。
      準此被告應有在前揭犯罪時間施用第一級毒品海洛因之行
      為甚明。
（二）被告前因事實欄所載施用毒品案件，經法院裁定送強制戒
      治執行完畢後，五年內再犯如事實欄所載施用毒品案件經
      法院判處罪刑確定，有臺灣高等法院院被告前案紀錄表一
      份在卷可按，復為本件施用第一級毒品海洛因，是本件事
      證明確，被告犯行洵堪認定，應予依法論科。
二、按海洛因屬於毒品危害防制條例第二條第二項第一款所規定
    之第一級毒品，核被告施用海洛因之行為，係犯毒品危害防
    制條例第十條第一項之施用第一級毒品罪。其持有毒品之低
    度行為，應為施用毒品之高度行為所吸收，不另論罪。又被
    告有如事實欄所載刑事科刑及執行紀錄，有臺灣高等法院被
    告前案紀錄表一份在卷可憑，其受有期徒刑之執行完畢後，
    五年以內故意再犯本件有期徒刑以上之罪，為累犯，應依刑
    法第四十七條第一項之規定加重其刑。本院審酌被告施用毒
    品，足以戕害其身心，滋生其他犯罪，惡化治安，嚴重損及
    公益，且被告前曾犯施用毒品罪，業經強制戒治及刑事執行
    完畢，仍未戒斷其施用毒品之惡習，竟再為本件施用毒品犯
    行，顯見其不思悔改，而其施用毒品行為於本質上係屬自我
    戕害行為，反社會性之程度應屬較低，及其犯後坦承犯行態
    度尚稱良好等一切情狀，量處如主文所示之刑，以資懲儆。
據上論斷，應依刑事訴訟法第二百七十三條之一第一項、第二百
九十九條第一項前段，毒品危害防制條例第十條第一項、第二十
三條第二項，刑法第十一條前段、第四十七條第一項，判決如主
文。
本案經檢察官蘇逸修到庭執行職務。
中    華    民    國    98    年    10    月    30    日
                刑事第八庭      法  官  劉  安  榕
以上正本證明與原本無異。
如不服本判決，應於判決送達後10日內敘明上訴理由，向本院提
出上訴書狀（應附繕本），上訴於臺灣高等法院；未敘述上訴理
由者，應於上訴期間屆滿後20日內向本院補提理由書（均須按他
造當事人之人數附繕本），切勿逕送上級法院。
                                書記官  陳  盈  真
中    華    民    國    98    年    10    月    30    日
附錄本案論罪科刑法條全文：
毒品危害防制條例第10條
施用第一級毒品者，處六月以上五年以下有期徒刑。
施用第二級毒品者，處三年以下有期徒刑。


司法院資訊處製作；財團法人民間司法改革基金會備份。
